臺灣新北地方法院民事裁定
111年度聲字第297號
聲  請  人  陳紹恩  
相  對  人  潘峻蔚  
上列當事人間聲請停止執行事件，本院裁定如下：
    主  文
聲請人為相對人供擔保新臺幣肆拾陸萬元後，本院一一一年度司
執字第一五六○三二號履行契約執行事件之強制執行程序，於本
院一一一年度訴字第二八三六號債務人異議之訴事件判決確定、
和解或撤回起訴前，應暫予停止。　　
    理  由
一、聲請意旨略以：相對人前以臺灣高等法院111年度上移調字
    第443號調解筆錄（下稱系爭調解筆錄）為執行名義，聲請
    對聲請人之財產為強制執行，經本院民事執行處以111年度
    司執字第156032號履行契約強制執行事件（下稱系爭執行事
    件）受理。又聲請人已就系爭執行事件向本院提起債務人異
    議之訴（本院111年度訴字第2836號，下稱系爭異議之訴）
    ，故有停止執行之必要。爰聲請准予裁定系爭執行事件之強
    制執行程序，於系爭異議之訴終結前停止執行等語。　
二、按有回復原狀之聲請，或提起再審或異議之訴，或對於和解
    為繼續審判之請求，或提起宣告調解無效之訴、撤銷調解之
    訴，或對於許可強制執行之裁定提起抗告時，法院因必要情
    形或依聲請定相當並確實之擔保，得為停止強制執行之裁定
    ，強制執行法第18條第2項定有明文。次按法院依強制執行
    法第18條第2項定擔保金額而准許停止強制執行之裁定者，
    該項擔保係備供債權人因停止執行所受損害之賠償，其數額
    應依標的物停止執行後，債權人未能即時受償或利用該標的
    物所受之損害額，或其因另供擔保強制執行所受之損害額定
    之，非以標的物之價值或其債權額為依據，最高法院86年度
    台抗字第442號裁定意旨可資參照。
三、經查：
  ㈠相對人即債權人以系爭調解筆錄為執行名義，聲請在新臺幣
    （下同）201萬元之範圍內，就聲請人即債務人之財產為強
    制執行，經本院以系爭執行事件受理在案等情，業經調取系
    爭執行事件卷宗查核無訛。又聲請人業以相對人已同意延期
    清償，是聲請人所負債務尚未屆清償期，相對人不得逕自聲
    請強制執行為由，向本院提起系爭異議之訴等情，亦經調取
    系爭異議之訴事件卷宗核閱屬實，審酌系爭異議之訴並非顯
    無理由，而系爭執行事件之強制執行程序倘繼續執行，勢難
    回復原狀等節，是聲請人聲請停止系爭執行事件之強制執行
    程序，揆諸前揭法條規定，洵屬有據，自應准許。　
  ㈡再者，相對人聲請強制執行所主張之債權額為201萬元，相對
    人因停止執行所受之損害，應為系爭異議之訴事件未確定而
    停止執行期間，其本得利用上開金額而未能利用之利息損失
    ，是本件應以此為停止執行擔保額之計算依據。又系爭異議
    之訴事件係屬應適用通常訴訟程序之事件，且其訴訟標的價
    額已逾150萬元，依法屬於得上訴第三審之事件，本院參酌
    各級法院辦案期限實施要點，民事第一審審判案件辦案期限
    為1年4月，第二審為2年，第三審為1年，加計裁判送達、上
    訴、分案等期間，推估兩造間系爭異議之訴事件審理期限約
    需4年6月，爰以此計算本件獲准停止執行，因而致相對人執
    行延宕之期間所生利息，認相對人因停止執行所受損害為上
    開債權額之法定遲延利息45萬2,250元【計算式：201萬元×5
    ％×（4＋6/12）年＝45萬2,250元】，爰酌定相當之擔保金額46
    萬元予以准許之。　　
四、依強制執行法第18條第2項，裁定如主文。　　
中　　華　　民　　國　 111　　年　　11　　月　　28　　日
                  民事第七庭    法　官　李宇銘
以上正本係照原本作成。
如對本裁定抗告須於裁定送達後10日內向本院提出抗告狀，並繳
納抗告費新臺幣1,000元。
中　　華　　民　　國　　111 　年　　11　　月　　30　　日
　　　　　　　　　　　　        書記官  李律廷